臺灣桃園地方法院民事裁定　　　　　　　　94年度抗字第26號
抗　告　人　乙○○
　　　　　　丁○○
　　　　　　甲○○○
　　　　　　戊○○
相　對　人　丙○○
　　　　　　　　　　　　2弄4.
上列當事人間公示送達事件，抗告人對於民國94年8 月10日本院
94年度聲字第921 號裁定提起抗告，本院裁定如下：
    主  文
抗告駁回。
抗告程序費用由抗告人負擔。
    理  由
一、本件抗告意旨略以：抗告人與相對人共有坐落台北市○○區
    ○○段三小段420 、421-1 地號土地，抗告人依土地法第34
    條之1 規定，將前開土地應有部分欲以每坪新台幣42萬元售
    予抗告人乙○○，乃依相對人戶籍地址及抗告人所已知相對
    人之地址通知相對人行使優先承買權，詎經郵局以招領逾期
    退回，顯已無法送達，自有公示送達之必要，否則將致抗告
    人之通知無從行使，有害抗告人之權益，原裁定以相對人非
    遷移不明而駁回聲請，顯有違誤，請求廢棄原裁定云云。
二、按應為送達之處所不明者，受訴法院得依聲請准為公示送達
    ，惟依民法第97條規定表意人非因自己之過失，不知相對人
    居所，始得依民事訴訟法公示送達之規定，以公示送達為意
    思之通知。若對相對人之戶籍所在地之投郵，經郵局以相對
    人不在招領逾期退回，相對人之居所並非不明，或係因出外
    旅行未能收受送達或有其他事故未返住居所，聲請人應再查
    明新址後投郵若無結果，相對人又未遷址，始能認聲請人未
    怠於應有注意，致不知相對人居所，此際始符合聲請公示送
    達情狀，有最高法院80年度抗字第646 號之裁定要旨可參。
三、經查，本件抗告人因出賣共有土地應有部分，以存證信函通
    知相對人行使優先承買權，寄予相對人之戶籍地址「桃園縣
    楊梅鎮○○路158 巷2 弄45號」及抗告人所知相對人地址「
    桃園縣桃園市○○○路219 號3 樓」，固有抗告人提出存證
    信函及信封為證，惟稽之抗告人所提出寄予相對人之存證信
    函信封上記載該通知函係因招領逾期而退回，並非相對人遷
    移不明，而經原審函請桃園縣政府警察局楊梅分局查明相對
    人確實居住在桃園縣楊梅鎮○○路158 巷2 弄45號之戶籍地
    址，有該局94年7 月27日楊警分刑字第0948002406號函為證
    ，顯然相對人之住居所確在其戶籍地址，並非不明，其或因
    出外旅行未能收受送達或有其他事故未返住居所，致一時未
    能收受前開通知函，揆揭前開裁判意旨，抗告人應再投郵，
    若無結果，且相對人又未遷址，始能認符合聲請公示送達要
    件。從而，原裁定駁回抗告人之聲請，於法並無不合，抗告
    意旨請求廢棄原裁定，為無理由，應予駁回。
四、據上論結，本件抗告為無理由，依非訟事件法第46條、第21
    條第2 項、民事訴訟法第495 條之1 第1 項、第449 條第1
    項、第95條、第78條，裁定如主文。
中　　華　　民　　國　　94　　年　　9 　　月　　20　　日
                民事第一庭　審判長法　官　郭琇玲
                                  法　官　林曉芳
                                  法　官　賴惠慈
正本係照原本作成。如不服本裁定，僅得於收受本裁定正本送達
後10日內，以適用法規顯有錯誤為理由，向本院提出再抗告狀
，（須附繕本一份及繳納再抗告裁判費新台幣1,000元），經本
院許可後紿可再抗告。
中　　華　　民　　國　　94　　年　　9 　　月　　20　　日
                                      書記官　黃泰能
